臺灣臺北地方法院刑事判決　　　　　　　　　　　　九十二年度易字第二四八九號
　　公　訴　人　臺灣臺北地方法院檢察署檢察官
　　被　　　告　丙○○
　　　　　　　　甲　○
　　　　　　　　丁○○
右列被告等因賭博案件，經檢察官提起公訴（九十二年度偵字第一七六六九號），本
院判決如左：
    主  文
丙○○在公共場所賭博財物，處罰金貳仟元，如易服勞役，以佰元折算壹日。扣案
之象棋壹付、骰子顆、賭資新臺幣捌佰元均沒收。
甲○在公共場所賭博財物，處罰金伍仟元，如易服勞役，以佰元折算壹日。扣案之
象棋壹付、骰子顆、賭資新臺幣捌佰元均沒收。
丁○○在公共場所賭博財物，處罰金伍仟元，如易服勞役，以佰元折算壹日。扣案
之象棋壹付、骰子顆、賭資新臺幣捌佰元均沒收。
    事  實
一、丙○○、甲○、丁○○及姓名年籍均不詳之數人，於民國九十二年七月二日下午
    四時許，在臺北市松山火車站前大樹下之公共場所，利用象棋、骰子為賭具，由
    賭客輪流做莊，每次下注新臺幣（下同）一百元以上，先擲骰子決定順序後，再
    由每名賭客抽取象棋二只換算點數（「將」、「帥」為一點，「士」、「仕」為
    二點，「象」、「相」為三點，以此類推），與莊家比較點數大小計算輸贏（俗
    稱「仕九」），而與莊家賭博財物，旋於同日下午四時三十分許，為警在上址當
    場查獲，並扣得當場賭博之器具象棋一付、骰子三顆，並在賭檯上扣得賭資八百
    元。
二、案經臺北市政府警察局松山分局報請臺灣臺北地方法院檢察署檢察官偵查起訴。
    理  由
一、右揭事實，迭據被告丙○○於警訊及偵審時坦認不諱（見偵卷第九、五一至五二
    頁、本院卷第四四頁反面、九六頁），核與證人即查獲警員戊○○、乙○○在偵
    審中結證情節相符（見偵卷第四六頁、本院卷第一０一至一０七頁），此外，並
    有扣押筆錄、扣押物品目錄表各一份附卷（見偵卷第六、八頁）及象棋一付、骰
    子三顆、賭資八百元扣案可資佐證，被告丙○○之自白核與事實相符。另訊據被
    告甲○、丁○○均矢口否認賭博犯行，被告甲○辯稱：伊當日坐在樹下乘涼，但
    未參與賭博云云，被告丁○○則辯以：伊當日要借錢給友人，手持現金二百元要
    出借時，適為警查獲，並未參與賭博云云。惟查：
（一）證人即共同被告丙○○於於本院審理時結證：我於九十二年七月二十日下午在
      松山火車站前因賭博被查獲，當天是賭「仕九」，三人以上就可以玩，當天超
      過七、八個人在那裏賭，每個人輪流當莊家，我是到那邊去等朋友，因為好奇
      心才靠近，在庭的另二位被告當天有在場跟我一起玩「仕九」，因為看他們在
      玩，所以我也就一起下去玩，我有看到他們二人拿錢出來玩，也有下注，查獲
      的象棋、骰子、現金八百元，是在賭博的石板上扣到的等語明確（見本院卷第
      九六至一０一頁）。
（二）證人即查獲警員戊○○亦於審理時到庭結稱：我九十二年七月二十日有去松山
      火車站查獲賭博案，因排班司機常有人在那裡賭博，我們取締過很多次，當天
      是因為接到檢舉才過去，那是松山火車站的門口，當地有三到四顆樹，樹都有
      石板圍著，我到現場時，是穿便服，我們先在周邊查看後分配工作，查獲時先
      從賭具、賭資查扣，再抓賭博的人，執行時外圍站立的人就跑掉了，本案被告
      是坐在石板上，可以確定坐在石板上的人是有下棋的人等語（見本院卷第一０
      一至一０三頁）。
（三）證人即查獲警員乙○○則到院結證：九十二年七月二十日我到松山火車站查獲
      丙○○等涉嫌賭博，當時是著便服，到現場後先觀望，看到一堆人圍在石板那
      邊玩象棋賭博，旁邊有觀望的人，我們分路包抄，我負責抓人，我確定在庭的
      被告甲○、丁○○當天有在查獲地點賭博，他們二人坐在石板上，桌上有棋子
      還有錢等語（見本院卷第一０四至一０七頁）。
（四）查證人即共同被告丙○○與被告甲○、丁○○互不認識，自無閒隙，已據其等
      供承在卷，互核相符，苟被告甲○、丁○○未參與賭博，被告丙○○焉有於警
      偵訊及本院審理對質時，數度供證誣陷其二人之理。況本件查獲警員戊○○、
      乙○○於執行逮捕前，已在旁先行觀察確認參與賭博之人始著手實施逮捕行為
      ，查獲之被告甲○、丁○○二人復經被告丙○○供證確有參與賭博，據此已足
      認定被告甲○、丁○○二人確有在公共場所賭博財物之行為無訛，其等上開所
      辯，要屬卸責之詞，不足採信。至於被告丙○○雖於警訊時向被告甲○、丁○○表示係應警員要求而指認其等二人，惟此已據被告丙○○於偵訊時供述「警
      方沒有叫我講他們（指被告甲○、丁○○）也有聚賭」（見偵卷第五一頁反面
      ），並於本院解釋「因為我在他們二人（指被告甲○、丁○○）面前會害怕」
      等語在卷（見本院卷第一００頁），被告丙○○雖因故諉責於查獲警員，然其
      既於本院審理時具結作證被告甲○、丁○○確有參與賭博，其並無故為不實指
      認情事，是其縱曾在警局向被告甲○、丁○○表示係應警員要求而指認，亦不
      影響本院上開認定，附此敘明。
　綜上所述，本案事證明確，被告三人賭博犯行均堪認定，應依法論科。
二、核被告三人所為，均係犯刑法第二百六十六條第一項前段之在公共場所賭博財物
    罪。爰審酌被告三人均無賭博前科，賭博財物之金額非鉅，情節尚非嚴重，被告
    丙○○犯罪後坦認犯行，態度良好，被告甲○、丁○○均飾詞圖卸未能坦承犯行
    ，足見並無悔意，暨其等之生活狀況、品行、智識程度、犯罪之動機、目的、手
    段、所生危害等一切情狀，各量處如主文所示之刑，並均諭知易服勞役之折算標
    準。扣案象棋一付、骰子三顆係當場賭博之器具，賭資八百元則為賭檯上之財物
    ，業據被告丙○○供陳在卷，不問屬於犯人與否，均應刑法第二百六十六條第二
    項之規定宣告沒收。
據上論斷，應依刑事訴訟法第二百九十九條第一項前段，刑法第二百六十六條第一項
前段、第二項、第四十二條第二項，罰金罰鍰提高標準條例第一條前段、第二條，判
決如主文。
本案經檢察官陳麗芬到庭執行職務
中　　　華　　　民　　　國　　九十三　　年　　　七　　　月　　　三十　　日
                                      臺灣臺北地方法院刑事第五庭
                                          審判長法  官  黃程暉
                                                法　官  高偉文
                                                法　官  吳靜怡
右正本證明與原本無異。
如不服本判決，應於判決送達後十日內，向本院提出上訴狀。
                                                書記官  游秀珠
中　　　華　　　民　　　國　　九十三　　年　　　八　　　月　　　二　　　日
附錄本案論罪科刑法條全文：
中華民國刑法第二百六十六條(普通賭博罪與沒收物)
在公共場所或公眾得出入之場所賭博財物者，處一千元以下罰金。但以供人暫時娛樂
之物為賭者，不在此限。
當場賭博之器具與在賭檯或兌換籌碼處之財物，不問屬於犯人與否，沒收之。
